臺灣高等法院臺南分院刑事判決　　　　　　　九十一年度上訴字第一七六號　慎股
　　　上　訴　人　臺灣臺南地方法院檢察署檢察官
　　　被　　　告　甲　○　○
右上訴人因被告違反毒品危害防制條例案件，不服臺灣臺南地方法院九十年度訴字第
一三六八號，中華民國九十年十二月二十六日第一審判決（起訴案號：臺灣臺南地方
法院檢察署九十年度偵字第一七八一號、九十年度營偵字第四三一號，併辦案號：九
十一年度毒偵字第六八號），提起上訴，本院判決如左：
      主      文
原判決關於施用第一級毒品部分暨應執行刑均撤銷。
甲○○連續施用第一級毒品，處有期徒刑拾月。
扣案之海洛因毛重約零點柒公克沒收銷燬之。
      事      實
一、甲○○前因施用毒品案件，先後二次經觀察、勒戒後，均認無繼續施用毒品之傾
    向，由臺灣臺南地方法院檢察署檢察官分別於民國八十八年五月十三日、九十年
    五月十六日，以八十八年度偵字第一八五二號、九十年度毒偵字第四○五號不起
    訴處分確定。惟甲○○復基於概括犯意：(1)先於九十年七月三十一日或八月一日
    間之某時間，在台南縣某地，施用第一級毒品海洛因，(2)再於同年八月十七、十
    八日（起訴意旨誤為同年九月二十日）間之某時間，在台南縣官田鄉其住處，再
    施用第一級毒品，(3)復於同年十一月二十七日，在台南縣某地，又施用第一級毒
    品海洛因。為警：(1)先於同年八月三日，在台南縣新營市○○路與民治路口查獲
    ，(2)又於同年八月二十日持臺灣臺南地方法院法官所簽發之搜索票在台南縣官田
    鄉二鎮村二號搜索查獲，並扣得第一級毒品海洛因重約零點七公克。(3)復於同年
    十一月三十日十五時三十八許，持臺灣臺南地方法院拘票拘提到案後採集尿液始
    發現上情。
二、案經臺南縣警察局、及該局善化分局、麻豆分局分別報請臺灣臺南地方法院檢察
    署檢察官偵查起訴暨移送併辦。
      理      由
一、右揭如何連續施用第一級毒品海洛因之犯罪事實，業據被告甲○○於本院審理時
    供認不諱，且查被告第一次至第三次被查獲時所採集之尿液，經送驗結果，均呈
    嗎啡反應，有台南縣衛生局尿液檢驗成績書三紙在卷可稽，並有第一級毒品海洛
    因毛重約零點七公克扣案可資佐證，足見被告上開自白與事實相符，可堪採為認
    定被告犯罪之證據，此外復有不起訴處分書及刑案資料查註紀錄表在卷可參，被
    告三犯施用毒品犯行，堪予認定。
二、核被告甲○○所為，係犯毒品危害防制條例第十條第一項之施用第一級毒品罪。
    被告先後多次施用第一級毒品之行為時間緊接，且犯罪構成要件相同，顯係基於
    概括犯意反覆為之，應論以連續犯一罪，並加重其刑。被告施用毒品前後之持有
    毒品低度行為，應為施用毒品之高度行為所吸收，不復論罪。又被告於同年十一
    月二十七日，在台南縣某地，施用第一級毒品之犯行部分，雖未經起訴，但此部
    分與已起訴且論罪之施用第一級毒品部分，有連續犯之裁判上一罪關係，應為起
    訴效力所及，本院自得併予審理，附此敘明。
三、原審法院就被告施用第一級毒品部分，認罪證明確，予以論罪科刑，固非無見，
    但原判決未及審酌被告於同年十一月二十七日在台南縣某地施用第一級毒品之犯
    行，容有未洽，公訴人上訴意旨亦執此指摘原判決此部分不當，為有理由，自應
    由本院將原判決關於施用第一級毒品部分撤銷改判，又被告犯數罪（另犯之施用
    第二級毒品罪部分，因未上訴已確定），所定之應執行刑，因此部分既經上訴而
    撤銷，原定之執行刑亦失所附麗，應併予撤銷。爰審酌被告之素行、犯罪之動機
    、次數、及犯罪後之態度等一切情狀，量處有期徒刑十月。扣案之第一級毒品海
    洛因，毛重約零點七公克，應依毒品危害防制條例第十八條第一項宣告沒收銷燬
    之。
據上論結，應依刑事訴訟法第三百六十九條第一項前段、第三百六十四條、第二百九
十九條第一項前段，毒品危害防制條例第十條第一項、第十八條第一項，刑法第十一
條前段、第五十六條，判決如主文。
本案經檢察官羅清溪到庭執行職務。
中      華      民      國    九十一    年      三      月      七      日
                                    臺灣高等法院臺南分院刑事第四庭
                                        審判長法官  宋    明    蒼
                                              法官  楊    子    莊
                                              法官  蔡    崇    義
右正本證明與原本無異。
如不服本判決，應於判決送達後十日內向本院提出上訴狀，其未敘述理由者並應於提
出上訴狀後十日內向本院補提理由狀（應附繕本)。
                                        法院書記官  陳    明    芬
中      華      民      國    九十一    年      三      月      七      日
附錄本案論罪科刑法條全文：
毒品危害防制條例第十條第一項：
施用第一級毒品者，處六月以上五年以下有期徒刑。
